臺灣新北地方法院刑事判決
111年度簡上字第182號
上  訴  人  
即  被  告  夏浩庭


選任辯護人  陳士綱律師
            謝沂庭律師
上列上訴人即被告因傷害等案件，不服本院於中華民國111年2月
16日所為110年度簡字第4314號第一審刑事簡易判決（起訴案號
：109年度少連偵字第335號），提起上訴，本院管轄之第二審合
議庭判決如下：
    主      文
上訴駁回。
    事實及理由
一、本案經本院審理結果，認原審以上訴人即被告乙○○係犯兒童
    及少年福利與權益保障法第112條第1項前段、刑法第277條
    第1項及刑法第305條之成年人與少年共同犯傷害罪及成年人
    與少年共同犯恐嚇罪，並依想像競合犯從一重論處成年人與
    少年共同犯傷害罪，累犯，處有期徒刑3月，如易科罰金，
    以新臺幣（下同）1,000元折算1日，其認事用法均無違誤，
    量刑亦屬妥適，應予維持，爰均引用第一審刑事簡易判決（
    含起訴書）記載之事實、證據及理由（如附件）。
二、上訴意旨略以：被告已與告訴人達成和解，仍量處與其他未
    達成和解之共同被告相同刑度，似嫌過重云云。惟按刑罰係
    以行為人之責任為基礎，而刑事責任復具有個別性，因此法
    律授權事實審法院依犯罪行為人個別具體犯罪情節，審酌其
    不法內涵與責任嚴重程度，並衡量正義報應、預防犯罪與協
    助受刑人復歸社會等多元刑罰目的之實現，而為適當之裁量
    ，此乃審判核心事項，故事實審法院在法定刑度範圍內裁量
    之宣告刑，倘其量刑已符合刑罰規範體系及目的，於裁量權
    之行使無所逾越或濫用，即屬適法妥當，自不得任意指摘為
    違法，最高法院108年度台上字第2666號判決參照。經查，
    原審以被告犯罪事實明確，並審酌被告僅因行車糾紛而對告
    訴人有所不滿，竟不思理性解決，反徒手毆傷告訴人發洩不
    滿，顯未能尊重他人身體、健康權益，情緒管理及自我克制
    能力均有所不足，輕易訴諸暴力，所為實不足取，兼衡其素
    行(過往有暴力型犯罪前科)、智識程度、生活狀況，暨其犯
    罪之動機、目的、手段、所受刺激、告訴人所受傷勢及痛苦
    (告訴人遭恐嚇而心生畏懼，且因被告的傷害行為，受有頭
    部外傷合併腦震盪、頭皮血腫和撕裂傷、左前胸壁挫傷、後
    上背部多處擦挫傷、右下背部挫傷、右手擦挫傷、左手小指
    擦挫傷等傷害)，及犯後坦承犯行的犯後態度，復考量被告
    與告訴人達成調解並已賠償告訴人10萬元(依本院110年度司
    刑移調字第153號調解筆錄記載，被告應賠償之總額為35萬
    元)等一切情狀，量處上開罪刑，經核原審認事用法均無違
    誤，且已說明被告因兒童及少年福利與權益保障法第112條
    第1項前段及累犯加重之情形，而此2加重事由均為其他共同
    正犯所無，是原審就被告與其他共同正犯均量處有期徒刑3
    月，顯已將被告與告訴人調解賠償情形及上開2加重事由綜
    合考量在內，難認有量刑過重之情形，故被告及辯護人以原
    審量刑過重為由上訴，並無理由，應予駁回。
據上論斷，應依刑事訴訟法第455條之1第1項、第3項、第368條
、第373條，判決如主文。
本案經檢察官丙○○偵查起訴，檢察官王佑瑜於本審到庭執行職務
。
中　　華　　民　　國　　111 　年　　11　　月　　9 　　日
                  刑事第十二庭  審判長法  官  陳正偉
                                      法  官  鄭淳予
                                      法  官  陳志峯
以上正本核與原本無異。
不得上訴。
                                      書記官  喻誠德
中　　華　　民　　國　　111 　年　　11　　月　　9 　　日
附錄本案論罪科刑法條全文：
兒童及少年福利與權益保障法第112條
成年人教唆、幫助或利用兒童及少年犯罪或與之共同實施犯罪或
故意對其犯罪者，加重其刑至二分之一。但各該罪就被害人係兒
童及少年已定有特別處罰規定者，從其規定。
對於兒童及少年犯罪者，主管機關得獨立告訴。
中華民國刑法第277條
傷害人之身體或健康者，處5年以下有期徒刑、拘役或50萬元以
下罰金。
犯前項之罪，因而致人於死者，處無期徒刑或7年以上有期徒刑
；致重傷者，處3年以上10年以下有期徒刑。
中華民國刑法第305條
以加害生命、身體、自由、名譽、財產之事恐嚇他人，致生危害
於安全者，處2年以下有期徒刑、拘役或9千元以下罰金。
附件：
臺灣新北地方法院刑事簡易判決
110年度簡字第4314號
公　訴　人　臺灣新北地方檢察署檢察官
被　　　告　乙○○　男　民國00年00月00日生
　　　　　　　　　　身分證統一編號：Z000000000號
　　　　　　　　　　住新北市○○區○○路000巷00弄00號
　　　　　　　　　　(現另案於法務部矯正署臺北監獄臺北分
　　　　　　　　　　監執行中)
　　　　　　滕家龍　男　民國00年00月0日生
　　　　　　　　　　身分證統一編號：Z000000000號
　　　　　　　　　　住新北市○○區○○路000號5樓
　　　　　　　　　　居新北市○○區○○街00號4樓
　　　　　　　　　　(現另案於法務部矯正署臺北看守所羈押中)
　　　　　　胡子祥　男　民國00年0月00日生
　　　　　　　　　　身分證統一編號：Z000000000號
　　　　　　　　　　住新北市○○區○○路00號2樓
上列被告因傷害等案件，經檢察官提起公訴（109年度少連偵字
第335號），本院受理後（110年度訴字第206號），經被告自白
犯罪，本院合議庭裁定改行簡易判決處刑程序審理，判決如下：
    主  文
乙○○成年人與少年共同犯傷害罪，累犯，處有期徒刑參月，如易
科罰金，以新臺幣壹仟元折算壹日。
滕家龍、胡子祥共同犯傷害罪，各處有期徒刑參月，如易科罰金
，均以新臺幣壹仟元折算壹日。
    事實及理由
一、本件犯罪事實、證據及應適用的法條，除補充證據「被告乙○○、滕家龍、胡子祥於本院準備程序之自白」及補充論述被
    告乙○○關於累犯之部分外，其他均引用如附件檢察官起訴書
    之記載。
二、本案被告乙○○關於累犯應加重的說明：
    被告前因妨害自由案件經本院以108年度簡字第59號判決判
    處有期徒刑3月、3月，應執行有期徒刑5月確定，於民國108
    年12月2日易科罰金執行完畢，有臺灣高等法院被告前案紀
    錄表在卷可參，其於受徒刑執行完畢後，5年內故意再犯有
    期徒刑以上之本罪，為累犯，爰依刑法第47條第1項之規定
    加重其刑。至司法院釋字第775號解釋，依解釋文及理由之
    意旨，係指構成累犯者，不分情節，一律加重最低本刑，於
    不符合刑法第59條所定要件之情形下，致生行為人所受之刑
    罰超過其所應負擔罪責之個案，不符罪刑相當原則、比例原
    則。於此範圍內，在修正前，為避免發生上述罪刑不相當之
    情形，法院就該個案應裁量是否加重最低本刑；依此，該解
    釋係指個案應量處最低法定刑、又無法適用刑法第59條在內
    減輕規定之情形，法院應依此解釋意旨裁量不予加重最低本
    刑（最高法院108 年度台上字第338號判決意旨參照），而
    經核本案被告之犯罪情節，並無上開情事，尚無依上開解釋
    意旨裁量不予加重最低本刑之餘地，併此指明。
三、爰以行為人之責任為基礎，並審酌被告乙○○、滕家龍、胡子
    祥僅因行車糾紛而對告訴人甲○○有所不滿，竟不思理性解決
    ，反徒手毆傷告訴人發洩不滿，顯未能尊重他人身體、健康
    權益，情緒管理及自我克制能力均有所不足，輕易訴諸暴力
    ，所為實不足取，兼衡其素行(被告3人過往都有暴力型犯罪
    前科；詳見被告3人的臺灣高等法院被告前案紀錄表)、智識
    程度、生活狀況，暨其犯罪之動機、目的、手段、所受刺激
    、告訴人所受傷勢及痛苦(告訴人遭恐嚇而心生畏懼，且因
    被告3人的傷害行為，受有頭部外傷合併腦震盪、頭皮血腫
    和撕裂傷、左前胸壁挫傷、後上背部多處擦挫傷、右下背部
    挫傷、右手擦挫傷、左手小指擦挫傷等傷害)，及渠等犯後
    均坦承犯行的犯後態度，復考量被告乙○○與告訴人達成調解
    並已賠償告訴人新臺幣(下同)10萬元(依本院110年度司刑移
    調字第153號調解筆錄記載，被告乙○○應賠償之總額為35萬
    元)，滕家龍、胡子祥則未與告訴人達成調解，亦未有任何
    賠償等一切情狀，就被告3人所為，分別量處如主文所示之
    刑，並均諭知易科罰金之折算標準，以資懲儆。
四、依刑事訴訟法第449條第2項、第3項、第454條第2項（依判
    決精簡原則，僅記載程序法條文），逕以簡易判決處刑如主
    文。
五、如不服本判決，得自收受送達之翌日起20日內向本院提出上
    訴狀，上訴於本院第二審合議庭（須附繕本）。
本案經檢察官丙○○提起公訴；檢察官江佩蓉到庭執行職務。
中　　華　　民　　國　　111 　年　　2 　　月　　16　　日
                  刑事第十一庭  法  官  沈易
以上正本證明與原本無異。
                                書記官  陳湘文　
中　　華　　民　　國　　111 　年　　2 　　月　　17　　日
附錄本案所犯法條全文:
兒童及少年福利與權益保障法第112條
成年人教唆、幫助或利用兒童及少年犯罪或與之共同實施犯罪或
故意對其犯罪者，加重其刑至二分之一。但各該罪就被害人係兒
童及少年已定有特別處罰規定者，從其規定。
對於兒童及少年犯罪者，主管機關得獨立告訴。
中華民國刑法第277條
傷害人之身體或健康者，處5年以下有期徒刑、拘役或50萬元以
下罰金。
犯前項之罪，因而致人於死者，處無期徒刑或7年以上有期徒刑
；致重傷者，處3年以上10年以下有期徒刑。
中華民國刑法第305條
以加害生命、身體、自由、名譽、財產之事恐嚇他人，致生危害
於安全者，處2年以下有期徒刑、拘役或9千元以下罰金。
附件：
臺灣新北地方檢察署檢察官起訴書
                                  109年度少連偵字第335號
    被　　　告  乙○○　男　21歲（民國00年00月00日生）
　　　　　　　　　　　　住新北市○○區○○路000巷00弄00                           號
　　　　　　　　　　　　國民身分證統一編號：Z000000000號
　　　　　　　　滕家龍　男　19歲（民國00年00月0日生）
　　　　　　　　　　　　住新北市○○區○○路000號5樓
　　　　　　　　　　　　居新北市○○區○○街00號4樓
　　　　　　　　　　　　國民身分證統一編號：Z000000000號
　　　　　　　　胡子祥　男　19歲（民國00年0月00日生）
　　　　　　　　　　　　住新北市○○區○○路00號2樓
　　　　　　　　　　　　國民身分證統一編號：Z000000000號
上列被告等因傷害等案件，已經偵查終結，認應提起公訴，茲將
犯罪事實及證據並所犯法條分敘如下：
　　　　犯罪事實
一、乙○○、滕家龍、胡子祥、陳Ｏ勳為朋友關係，緣與甲○○(原名
    謝孟傑)於民國108年12月18日17時26分許前發生行車糾紛，
    甲○○遂駕駛車牌號碼000-0000號自用小客車行駛至新北市○○
    區○○路00號後，停擋在乙○○所駕駛之車牌號碼0000-00號自
    用小客車前方(所涉強制等罪嫌部分，另為不起訴處分)，嗣
    乙○○與車上乘客滕家龍、胡子祥、陳Ｏ勳（另由臺灣新北地
    方法院少年法庭審理中）等人因心生不滿，竟夥同其他真實
    姓名年籍不詳之人共同基於恐嚇、傷害之犯意聯絡，向甲○○
    恫稱「給他死」等語，並持不明武器或刀械併徒手毆打甲○○
    之頭部及其他身體部位，致使甲○○心生畏懼，受有頭部外傷
    合併腦震盪、頭皮血腫和撕裂傷、左前胸壁挫傷、後上背部
    多處擦挫傷、右下背部挫傷、右手擦挫傷、左手小指擦挫傷
    等傷害。
二、案經甲○○訴請新北市政府警察局中和分局報告偵辦。
　　　　證據並所犯法條
一、證據清單及待證事實：
編號 證據名稱 待證事實 1 被告乙○○於警詢中之供述 坦承有和告訴人甲○○發生行車糾紛，且其等人馬有毆打告訴人之事實。 2 被告滕家龍於警詢中之供述 坦承有和告訴人發生行車糾紛，且其等人馬有毆打告訴人之事實。 3 少年共犯陳Ｏ勳於警詢中之供述 坦承有和告訴人發生行車糾紛，且其等人馬有毆打告訴人之事實。 4 證人即告訴人甲○○於警詢、偵查中之指證 證明其與被告乙○○等人發生行車糾紛後，被告等人叫囂其等是幫派，嗣其遭被告等人圍毆，且過程中有人叫囂「給他死」等語，其因而感到心生畏懼，並受有上開傷勢之事實。 5 證人謝孟哲於警詢、偵查中之證述 證明其抵達現場後，有看到被告乙○○等人在叫囂，後來一群人即上前圍毆告訴人，攻擊其頭部及身體上半部，於警察到場前被告等人已自行離去之事實。 6 證人洪仁昌於警詢、偵查中之證述 證明其抵達現場後，有看到被告乙○○等人在叫囂，後來一群人圍毆告訴人，其看見有人持刀(刀套未拔)，於警察到場前被告等人已自行離去之事實。 7 現場監視器錄影光碟1片、監視器截圖照片4張 佐證被告乙○○等人於上開時、地毆打告訴人，致使其受有傷害之事實。 8 台北慈濟醫院及臺安醫院診斷證明書 證明告訴人遭被告等人毆打受有上開傷勢之事實。 
二、經查，被告乙○○行為時為滿20歲之成年人，少年共犯陳Ｏ勳
    於行為時為12歲以上未滿18歲之少年，有其等個人戶籍資料
    查詢結果各1份可稽，是核被告乙○○所為，係犯兒童及少年
    福利與權益保障法第112條第1項前段、刑法第277條第1項傷
    害、第305條恐嚇等罪嫌；被告滕家龍、胡子祥所為則係犯
    刑法第277條第1項傷害、第305條恐嚇等罪嫌。被告乙○○等3
    人就上開罪嫌，有犯意聯絡及行為分擔，為共同正犯。又被
    告乙○○等3人係基於單一目的，於密接時間恐嚇、毆打告訴
    人甲○○，且均於密切接近之時、地實施，所侵害者亦屬同一
    人之法益，各行為之獨立性極為薄弱，依一般社會觀念，在
    時間差距上，難以強行分開，在刑法評價上，以視為數個舉
    動之接續施行，合為包括之一行為予以評價，較為合理，應
    屬接續犯。被告乙○○等3人以一行為同時觸犯傷害、恐嚇等
    罪，為想像競合犯，請論以較重之傷害罪。
三、至告訴意旨固認被告乙○○等3人係涉犯刑法殺人未遂罪嫌云
    云，惟查，現場並未遺留任何兇器，監視器亦未攝得告訴人
    遭人持刀揮砍之影像，而證人謝孟哲、洪仁昌復均證稱被告
    等人係自行離去，雖然有看到刀，但刀套未拔等語，以及告
    訴人遭毆打後尚能正常站立行走、談話，有現場監視器錄影
    畫面在卷可稽，兼衡本件實係肇因於行車糾紛，雙方原互不
    相識等情，尚難逕認被告等人具有殺人之主觀犯意或客觀犯
    行。惟此部分若成立犯罪，與前開提起公訴部分應具有一罪
    之關係，爰不另為不起訴處分。
四、依刑事訴訟法第251條第1項提起公訴。
　　此　致
臺灣新北地方法院
中　　華　　民　　國　 109　　年　　8 　　月　　20　　日
　　　　　　　　　　　　　　　檢　察　官　丙○○
本件正本證明與原本無異
中　　華　　民　　國　 109　　年　　10　　月　　12　　日
                              書　記　官
附錄本案所犯法條全文  
兒童及少年福利與權益保障法第112條
成年人教唆、幫助或利用兒童及少年犯罪或與之共同實施犯罪或
故意對其犯罪者，加重其刑至二分之一。但各該罪就被害人係兒
童及少年已定有特別處罰規定者，從其規定。
對於兒童及少年犯罪者，主管機關得獨立告訴。
中華民國刑法第277條
傷害人之身體或健康者，處 5 年以下有期徒刑、拘役或 50 萬
元以下罰金。
犯前項之罪，因而致人於死者，處無期徒刑或 7 年以上有期徒
刑；致重傷者，處 3 年以上 10 年以下有期徒刑。
中華民國刑法第305條
以加害生命、身體、自由、名譽、財產之事恐嚇他人，致生危害
於安全者，處 2 年以下有期徒刑、拘役或 9 千元以下罰金。